【裁判字號】    89,易,2118
【裁判日期】    890831
【裁判案由】    毒品危害防制條例
【裁判全文】
臺灣臺南地方法院刑事判決                        八十九年度易字第二一一八號
    公  訴  人  臺灣臺南地方法院檢察署檢察官
    被      告  甲○○
右列被告因違反毒品危害防制條例案件，經檢察官提起公訴（八十九年度營毒偵字第
二三六號），本院判決如左：
    主  文
甲○○施用第二級毒品，處有期徒刑伍月，如易科罰金，以佰元折算壹日。
    事  實
一、甲○○前曾因施用毒品案件，經強制戒治並交付保護管束期滿後，由臺灣臺南地
    方法院檢察署檢察官於八十九年四月二十四日以八十九年度戒毒偵字第二六九號
    不起訴處分確定。詎其於五年內又基於施用毒品之犯意，於八十九年四月二十九
    日或之前三日內某時，在不詳地點施用第二級毒品安非他命，為警於八十九年四
    月二十九日十二時三十分許定期採其尿液送驗結果，呈安非他命陽性反應因而查
    獲。
二、案經臺南縣警察局學甲分局移請臺灣臺南地方法院檢察署檢察官偵查起訴。
    理  由
一、訊據被告甲○○矢口否認有何施用毒品犯行，辯稱：伊並未施用毒品，也不知為
    何驗尿結果會呈安非他命陽性反應，不過當時伊被抓時，伊跟女朋友在房裡，而
    女朋友有施用云云。經查被告於右揭時地施用第二級毒品安非他命，並於八十九
    年四月二十九日為警採其尿液送驗結果呈安非他命陽性反應之事實，有長榮管理
    學院於八十九年六月十九日所出具之尿液檢驗報告及送驗尿液及年籍對照表各一
    份附於警卷中可稽，又被告前因施用毒品案件，已強制戒治並交付保護管束期滿
    ，並由臺灣臺南地方法院檢察署檢察官於八十九年四月二十四日以八十九年度戒
    毒偵字第二六九號不起訴處分確定，有不起訴處分書在卷足憑，並經本院調閱該
    卷宗核閱屬實。而按甲基安非他命口服投與後，約百分之七十於二十四小時內自
    尿中排出，約百分之九十於九十六小時內自尿中排出，而其成分之檢出，與其投
    與方式、投與量、個人體質、採尿時間與檢測儀器之精密度等諸原因有關，縱被
    告於案發前曾於女朋友共同在房間內，其女朋友有施用毒品，然安非他命之施用
    方式係為吸所燒烤出來之煙，則在燒烤的煙會隨空氣流動之情況下，若非被告亦
    故意一同吸用達一定程度，則其尿液又豈會呈安非他命陽性反應？是以被告上開
    所辯，無非事後卸責之詞，不足採信，本件事證明確，被告犯行應堪認定。
二、按安非他命係第二級毒品，毒品危害防制條例第二條第一項第一款定有明文。核
    被告甲○○施用安非他命之犯行，係犯毒品危害防制條例第十條第二項之施用第
    二級毒品罪。被告施用第二級毒品前後之持有毒品行為應為高度之施用行為所吸
    收，不另論罪。爰審酌被告曾因施用安非他命因而受矯正，竟於短期內再施用安
    非他命，然其本質仍屬「病犯」，僅戕害其自身身心，尚未生巨大危害於整體社
    會、犯罪之動機、目的、手段、其品行智識程度、生活狀況、犯罪後態度等一切
    情狀，量處如主文所示之刑，以資懲儆。
據上論斷，應依刑事訴訟法第二百九十九條第一項，毒品危害防制條例第十條第二項
，刑法第十一條前段、第四十一條，罰金罰鍰提高標準條例第二條，判決如主文。
中    華    民    國      八十九    年      八      月      三十一      日
                              臺灣臺南地方法院刑事第四庭
                                      法  官  楊惠芬
右正本證明與原本無異。
如不服本判決，應於送達後十日內向本院提出上訴狀。
                                      書記官  陳俊元
中    華    民    國      八十九    年      八        月    三十一      日
附錄本案論罪科刑法條全文：
毒品危害防制條例第十條第二項：
施用第二級毒品者，處三年以下有期徒刑。


司法院資訊處製作；財團法人民間司法改革基金會備份。
